臺灣士林地方法院民事裁定
111年度消債更字第148號
債  務  人  曾靖琇（原名曾蘭心）
代  理  人  廖涵樸律師
上列債務人聲請更生事件，本院裁定如下：
    主  文
債務人曾靖琇（原名曾蘭心）自民國一百一十一年十月十一日十
七時起開始更生程序。
命司法事務官進行本件更生程序。
    理  由
一、按債務人對於金融機構負債務者，在聲請更生或清算前，應
    向最大債權金融機構請求協商債務清償方案，或向其住、居
    所地之法院或鄉、鎮、市、區調解委員會聲請債務清理之調
    解；消費者債務清理條例（下稱消債條例）第151條第1項定
    有明文。次按債務人不能清償債務或有不能清償之虞者，得
    依本條例所定更生或清算程序，清理其債務；債務人無擔保
    或無優先權之本金及利息債務總額未逾新臺幣一千二百萬元
    者，於法院裁定開始清算程序或宣告破產前，得向法院聲請
    更生；此觀諸同條例第3條、第42條第1項規定自明。又法院
    開始更生程序之裁定，應載明其年、月、日、時，並即時發
    生效力；法院裁定開始更生或清算程序後，得命司法事務官
    進行更生或清算程序；必要時，得選任律師、會計師或其他
    適當之自然人或法人一人為監督人或管理人；復為同條例第
    45條第1項、第16條第1項所明定。
二、聲請意旨略以：其有不能清償債務之虞，前已向最大債權人
    聲請協商，惟協商不成立。又其無擔保或無優先權之本金及
    利息債務總額未逾新臺幣（下同）1,200萬元，復未經法院
    裁定開始清算程序或宣告破產，爰聲請更生等語。
三、經查，債務人主張之上開事實，有債務人全戶戶籍謄本（見
    本院卷第86頁）、財團法人金融聯合徵信中心當事人綜合信
    用報告之前置協商專用債權人清冊（見本院卷第44至50頁、
    第88至97頁）、調解不成立證明書（見本院卷第156頁）、
    民國108至110年度綜合所得稅各類所得資料清單及全國財產
    稅總歸戶財產查詢清單（見本院卷第30至32-2頁、第84頁）
    、銀行及郵局存摺影本（見本院卷第78至82頁、第98至114
    頁、第130至132頁）、在職證明書（見本院卷第76頁）、勞
    工保險被保險人投保資料表（見本院卷第34頁）及中華民國
    人壽保險商業同業公會保險業通報作業資訊系統資料查詢結
    果表（見本院卷第140頁）等件為證。次查，債務人居住在
    新北市三芝區，名下無不動產。其自陳現受僱於優利資源整
    合股份有限公司，派駐至新北市十三行博物館擔任賣店行政
    人員，每月薪資為2萬2,418元（見本院卷第66頁），另領有
    核電廠補助津貼（110年度為1,913元，見本院卷第68頁、第
    132頁）；又債務人每月必要生活費用應依其居住所在之新
    北市111年度每人每月最低生活費1.2倍即1萬8,960元計算，
    則債務人每月薪資收入扣除必要生活費用約餘3,617元（計
    算式：2萬2,418元＋1,913元/12個月-1萬8,960元＝3,617元，
    元以下4捨5入），再以債務人主張積欠之債務總額達309萬6
    ,649元（見本院卷第158頁）觀之，綜合評估債務人財產、
    信用及勞力狀況，可認債務人有不能清償債務之虞之情事。
    此外，復查無消債條例第6條第3項、第8條或第46條各款所
    定駁回更生聲請之事由存在，是債務人聲請更生，應屬有據
    。依上開說明，應予開始更生程序，並命司法事務官進行本
    件更生程序。
四、爰依法裁定如主文。
中　　華　　民　　國　　111 　年　　10　　月　　11　　日
                  民事第三庭  法  官  陳菊珍
以上正本係照原本作成。
本件裁定不得抗告。
中　　華　　民　　國　　111 　年　　10　　月　　11　　日
                              書記官  曹永瑄